【裁判字號】    90,訴,825
【裁判日期】    900928
【裁判案由】    毒品危害防制條例
【裁判全文】
臺灣高雄地方法院刑事判決                            九十年度訴字第八二五號
    公  訴  人  臺灣高雄地方法院檢察署檢察官
    被      告  甲○○
右列被告因違反毒品危害防制條例案件，經檢察官提起公訴（九十年度毒偵字第一二
四八號）暨移送併為審理（九十年度毒偵字第三五七七號），本院判決如左：
    主  文
甲○○連續施用第一級毒品，累犯，處有期徒刑捌月，扣案如附表編號一至三、五所
示之物均沒收銷燬之，附表編號四所示之物沒收；又連續施用第二級毒品，累犯，處
有期徒刑伍月。應執行有期徒刑壹年，扣案如附表編號一至三、五所示之物均沒收銷
燬之，附表編號四所示之物沒收。
    事  實
一、甲○○前於民國八十二年六月十七日因施用毒品案件，經臺灣高等法院高雄分院
    判處有期徒刑三年二月確定，於八十四年一月七日假釋出獄，嗣於八十五年十月
    二十四日因假釋期滿未經撤銷，其未執行之刑，以已執行論，復於八十八年二月
    間因施用毒品案件，送強制戒治期滿，經臺灣屏東地方法院檢察署檢察官於八十
    九年三月二十一日以八十九年度戒毒偵字第一三六號為不起訴處分確定。猶不知
    悔改，復於距上開不起訴處分後五年內，明知海洛因及安非他命業經公告列為毒
    品危害防制條例第二條第二項所規定之第一級及第二級毒品，均不得持有、施用
    ，竟基於施用第一級毒品海洛因之概括犯意，連續自九十年三月初某日起至同年
    六月二十五日二十三時許即為警查獲前某時止，將所駕駛車牌號碼ＨＥ－一八三
    八號自小客車停放於高雄市○○路○○路旁，於前開車內以海洛因混入礦泉水，
    再以針筒注射之方式，施用海洛因多次，約一日施用一次。又基於施用第二級毒
    品安非他命之犯意，於前述時、地，以將安非他命置於燈泡上燒烤之方式，施用
    安非他命多次，約一日施用一次。嗣分於(一)九十年三月九日十九時三十分許，甲
    ○○駕駛上開自小客車途經高雄市○○區○○路與仁德路口時，為警臨檢查獲，
    並扣得其所有供其施用第一級毒品海洛因犯罪所用之附表編號一至四所示之物。
    (二)九十年六月二十五日二十三時許，在屏東縣枋寮鄉○○村○○路八八八加油站
    某公用電話旁為警查獲，並扣得其所有供其施用第一級毒品海洛因犯罪所用如附
    表編號五所示之物。
二、案經高雄市政府警察局刑警大隊報請臺灣高雄地方法院檢察署檢察官偵查起訴暨
    移送併為審理。
    理  由
一、右揭犯罪事實，業據被告於本院審理時坦承不諱（參本院九十年八月二十二日、
    九月十三日審判筆錄），再被告分於事實欄所載時、地為警查獲後所採取之尿液
    經分送高雄市政府衛生局及屏東縣衛生局檢驗結果，確分呈甲基安非他命、嗎啡
    陽性反應之結果，有高雄市政府衛生局九十年三月十六日高衛試煙字第Ｅ二二四
    號煙毒尿液檢驗成績書（所驗尿液為九十年三月九日為警查獲所採取之尿液，參
    臺灣高雄地方法院檢察署九十年度毒偵字第一二四八號偵查卷第十五頁）、屏東
    縣衛生局九十年七月十九日屏縣衛檢六字第九○○一八六號煙毒及麻醉藥品類委
    託檢驗結果通知書（所驗尿液為九十年六月二十五日所採取之尿液，參臺灣屏東
    地方法院檢察署九十年度毒偵字第一一二四號偵查卷第五頁）各一份在卷可稽，
    復有附表所示為被告所有供其施用第一級毒品海洛因犯罪所用之物扣案足憑，而
    附表編號一至三、五所示之物經分送法務部及高雄醫學大學附設中和紀念醫院檢
    驗結果，確或為毒品海洛因或殘留海洛因一情，亦有法務部調查局九十年三月三
    十日編號00000000號（即附表編號一所示之物，淨重零點四八公克、另
    包裝重零點二二公克，所驗為九十年三月九日為警所查扣之海洛因一小包）、九
    十年七月十九日編號00000000號鑑定通知書（附表編號五所示之物，淨
    重一點二三公克、另包裝重零點六三公克，所驗為九十年六月二十五日為警所查
    獲之海洛因）及高雄醫學大學附設中和紀念醫院九十年四月三十日編號0000
    －000號檢驗報告（所驗為九十年三月九日扣案之針筒一支即附表編號二所示
    之物）、編號0000－000號檢驗報告（所驗為九十年三月九日吸管一支即
    附表編號三所示之物）在審卷可證。另查被告前於八十八年二月間因施用毒品案
    件，送強制戒治期滿，經臺灣屏東地方法院檢察署檢察官於八十九年三月二十一
    日以八十九年度戒毒偵字第一三六號為不起訴處分確定，有前開不起訴處分書及
    臺灣高雄地方法院檢察署刑案資料查註紀錄表各一份附卷足憑（參臺灣高雄地方
    法院檢察署九十年度毒偵字第一二四八號偵查卷第十六頁），是本案事證明確，
    被告犯行洵堪認定。
二、核被告甲○○所為，係犯毒品危害防制條例第十條第一項之施用第一級毒品罪及
    同條第二項之施用第二級毒品罪。被告施用第一級、第二級毒品所持有第一級毒
    品海洛因、第二級毒品安非他命之低度行為分別應為施用第一級、第二級毒品之
    高度行為所吸收，均不另論罪。另被告先後多次施用第一級毒品海洛因、第二級
    安非他命之行為，時間緊接，反覆為之，所犯又分別係同一罪名之罪，顯係基於
    概括犯意為之，應依連續犯規定論以一罪。又被告所犯施用第一級毒品罪及施用
    第二級毒品罪間，犯意各別，行為互殊，應予分論併罰。又被告前於八十二年六
    月十七日因施用毒品案件，經臺灣高等法院高雄分院判處有期徒刑三年二月確定
    ，於八十四年一月七日假釋出獄，嗣於八十五年十月二十四日因假釋期滿未經撤
    銷，其未執行之刑，以已執行論，有臺灣高等法院被告全國前案紀錄表及臺灣高
    雄地方法院檢察署刑案資料查註紀錄表各一份在卷可稽，其於五年內再犯本件有
    期徒刑以上之罪，為累犯，爰依刑法第四十七條之規定，加重其刑。爰審酌被告
    前曾因施用毒品數次觸法，顯見其無悔改之意，惟念所犯僅屬自戕行為，所生危
    害非大，且被告犯後已坦承犯行，態度良好等一切情狀，就其所犯上開兩罪，分
    別量處如主文所示之刑，並依法定應執行刑。再扣案如附表編號一至三及四所示
    之物，依毒品危害防制條例第十八條第一項前段規定，不問屬於犯人與否，均沒
    收並銷燬之。又扣案如附表編號四所示之橡皮管一條，為被告所有供其施用第一
    級毒品海洛因之物，業據被告自承在卷（參本院九十年八月二十三日、九月十三
    日審判筆錄），故應依刑法第三十八條第一項第二款規定沒收。末查，扣案之黑
    色行動電話盒一個，雖為被告所有，然與被告犯施用第一級毒品或第二級毒品行
    為無涉，亦非屬違禁物，自不予宣告沒收，併此敘明。
三、公訴意旨對被告施用第一級毒品海洛因及第二級毒品安非他命之犯行，雖僅論及
    被告於九十年三月九日回溯二十四小時內之某時施用，然經本院併案審理後，被
    告既係從九十年三月初某日起至同年六月二十五日止，皆有施用犯行，而此部份
    與前述公訴人起訴部份又有連續犯之關係，屬於裁判上一罪，本院自得予以審理
    ，附此敘明。
四、據上論斷，應依刑事訴訟法第二百九十九條第一項前段，毒品危害防制條例第十
    條第一項、第二項、第十八條第一項前段，刑法第十一條、第四十七條、第五十
    六條、第五十一條第五款、第三十八條第一項第二款，判決如主文。
中      華      民      國    九十      年      九      月    二十八    日
                                  臺灣高雄地方法院刑事第四庭
                                      法    官  張 維 君
右正本證明與原本無異。
如不服本判決，應於判決送達後十日內，向本院提出上訴狀。
                                      書 記 官  趙 美 玲
中    華    民    國      九十      年      九      月      二十八      日
錄附本判決論罪科刑法條：
毒品危害防制條例第十條
施用第一級毒品者，處六月以上五年以下有期徒刑。
施用第二級毒品者，處三年以下有期徒刑。
附表：
┌──┬──────────────────────────┐
│編號│扣  案  之  物  品  名  稱  及  數  量              │
├──┼──────────────────────────┤
│一  │海洛因一小包（淨重零點四八公克、包裝重零點二二公克）│
├──┼──────────────────────────┤
│二  │含有海洛因殘渣之注射針筒一支                        │
├──┼──────────────────────────┤
│三  │含有海洛因殘渣之吸管一支                            │
├──┼──────────────────────────┤
│四  │橡皮管一條                                          │
├──┼──────────────────────────┤
│五  │海洛因三小包（淨重一點二三公克、包裝重零點六三公克）│
└──┴──────────────────────────┘


司法院資訊處製作；財團法人民間司法改革基金會備份。
